臺灣屏東地方法院刑事判決　　　　　　　　　　　　　九十一年度交易字第六七號
　　公　訴　人　臺灣屏東地方法院檢察署檢察官
　　被　　　告　乙○○
右列被告因業務過失傷害案件，經檢察官提起公訴（九十一年度調偵字第一六號），
本院判決如左：
    主  文
乙○○從事業務之人，因業務上之過失傷害人，處有期徒刑肆月，如易科罰金，以
佰元折算壹日。
    事  實
一、乙○○以駕駛小貨車為他人運送水果為業，為從事駕駛業務之人，於民國九十年
    七月十四日二十一時五十五分許，駕駛車牌號碼ＸＱ─０四五六號小貨車，沿速
    限四十公里之屏東縣長治鄉○○村○○路由東往西方向行駛，途經長興路一五九
    號前閃光紅燈交岔路口時（該處係一彎道，起訴書誤載為閃光黃燈），本應注意
    駕駛人駕駛汽車行經設有閃光號誌之交岔路口時，應依該閃光紅燈之指示，先停
    止於交岔口前，讓幹道車優先通行後認為安全時，方得續行，而依其智識、能力
    及當時天候晴、路面無缺陷，亦無障礙物，視距良好，並無不能注意之情事，竟
    疏於注意，並未減速接，注意安全，小心通過，猶以時速約四十公里之速度貿然
    左轉並穿越開交岔路口，適有甲○○（七十六年出生）騎乘腳踏車自九九火鍋店
    前沿人行穿越道橫越長興路，乙○○發現時，已閃煞不及，乙○○所駕駛之上開
    小貨車車頭撞及甲○○所騎乘之腳踏車，甲○○因而人車倒地，致受有頭部外傷
    併腦水腫之傷害。乙○○於肇事後，在未經有偵查權限之機關或公務員發覺前，
    向到場處理本件車禍之員警自首陳明其為肇事者，並願接受裁判。
二、案經甲○○及其父丙○○訴由屏東縣警察局屏東分局報請台灣屏東地方法院檢察
    署檢察官偵查起訴。
    理  由
一、訊據被告乙○○固承認於上開時地駕駛小貨車撞及告訴人甲○○致其受有前開傷
    害之事實，惟矢口否認有過失傷害犯行，辯稱：是告訴人甲○○未注意來往車輛
    即橫越馬路，錯在對方，我並沒有過失等語。
二、經查：右開事實，業據告訴人甲○○於警偵訊及本院審理時指訴甚詳（見九十年
    十月二十七日警訊筆錄、偵查卷第十三頁反面、第十四頁、見本院九十一年五月
    三十日審判筆錄），並有現場照片六幀、道路交通事故調查報告表一紙、驗傷診
    斷書一紙在卷可稽。按車輛行駛至交岔路口時，應遵守燈光號誌之指示，在遇有
    閃光紅燈號誌時，車輛應減速接近，先停止於交岔口前，讓幹道車優先通行後認
    為安全時，方得續行，道路交通安全規則第一百零二條第一項第一款、道路交通
    標誌標線號誌設置規則第二百十一條第一項第一款分別定有明文。本件肇事路段
    長興路口為一彎道，並且設有閃光紅燈，此有道路交通事故調查報告表在卷可稽
    ，且經證人即到場處理之警員丁○○於本院審理時證述明確，其更稱：該處是危
    險地段，行經該處應特別小心等語（見本院九十一年四月二十五日審判筆錄）。
    而被告於偵查中亦供稱：當時我開小貨車走長興路要左轉，我當時有減速，減到
    三、四十公里，而且按喇叭，我看到對方跳上腳踏車從五一九號前面出來等語（
    見偵查卷第九頁反面），可見被告乙○○行經該危險路段，並未暫停於交岔路口
    前，即穿越交岔路口貿然左轉，其有違前揭交通安全規則，未盡其注意義務至明
    。又依道路交通事故調查表所示：肇事時之天候為晴天、路面乾燥無缺陷，且被
    告乃領有駕駛執照之汽車駕駛人，平日以駕車載運水果為業，其駕駛技術應優於
    常人，依其智識、能力，若稍加注意即可避免本件車禍，堪認其無不能注意之情
    事，竟疏未注意，未先停於交岔路口，確認安全後，方得續行，而貿然左轉，因
    而肇事致告訴人甲○○受傷，被告就本件事故之發生顯有過失，被告所辯並無過
    失云云，顯係卸責之詞，不足採信，雖告訴人甲○○未注意來車即穿越道路而同
    有過失責任，但其二人之過失行為既併合為本件車禍發生之原因，被告之過失行
    為仍不得因此抵銷或解免。又告訴人甲○○確係因本次車禍受有如事實欄所載之
    傷害，足見被告上開過失行為與告訴人之所受傷害間，具有相當因果關係。本件
    事證已明，被告犯行堪予認定。
三、查被告乙○○係以為他人運送水果為業，駕駛車輛為其業務，業據其供明在卷，
    為從事業務之人，其於執行駕駛業務之中肇事致人受傷，核其所為，係犯刑法第
    二百八十四條第二項之業務過失傷害罪。被告於肇事後，未被偵查機關發覺前，
    即向前來處理車禍事宜之警員自首及接受裁判，已據其供述明確，並經證人即前
    來處理車禍事宜之警員丁○○證述屬實，應依刑法第六十二條前段之規定，減輕
    其刑。爰審酌被告素行、過失情節、告訴人所受損害及被告犯罪後態度，且迄今
    未與告訴人達成和解，賠償損害等一切情狀，量處如主文所示之刑，並諭知易科
    罰金之折算標準。
據上論斷，應依刑事訴訟法第二百九十九條第一項前段，刑法第二百八十四條第二項
前段、第六十二條前段、第四十一條第一項前段，罰金罰鍰提高標準條例第一條前段
、第二條，判決如主文。
本案經檢察官潘國威到庭執行職務。
中      華      民      國      九十一      年      六    月    十三    日
                                        臺灣屏東地方法院交通法庭
                                            審判長法  官  黃國永
                                                  法  官  陳姵君
                                                  法  官  余德正
右正本證明與原本無異。
如不服本判決應於收受本判決後送達後十日內向本院提出上訴書狀，其未敘述上訴理
由者，並得於提起上訴後十日內向本院補提理由書狀（均須按他造當事人之人數附繕
本 ）「切勿逕送上級法院」
                                                  書記官  曾文玲
中      華      民      國      九十一      年      六    月    十三    日
附錄法條：
刑法第二百八十四條第二項
從事業務之人，因業務上之過失傷害人者，處一年以下有期徒刑、拘役或一千元以下
罰金，致重傷者，處三年以下有期徒刑、拘役或二千元以下罰金。
